臺灣新北地方法院行政訴訟裁定
111年度延收字第42號
聲  請  人  內政部移民署

代  表  人  鐘景琨（署長）

代  理  人  周忠憲
相對人即
受收容人    許錦秀（大陸地區人民）




上列聲請人因聲請延長收容事件，本院裁定如下：
    主  文
許錦秀延長收容。
    理  由
一、按臺灣地區與大陸地區人民關係條例第18條之1第2、3項規
    定：「暫予收容期間屆滿前，內政部移民署認有續予收容之
    必要者，應於期間屆滿五日前附具理由，向法院聲請裁定續
    予收容。續予收容之期間，自暫予收容期間屆滿時起，最長
    不逾四十五日（第2項）。續予收容期間屆滿前，有第一項
    各款情形之一，內政部移民署認有延長收容之必要者，應於
    期間屆滿五日前附具理由，向法院聲請裁定延長收容。延長
    收容之期間，自續予收容期間屆滿時起，最長不得逾四十日
    （第3項）。」，而行政法院認延長收容之聲請為有理由者
    ，應為延長收容之裁定，行政訴訟法第237條之14第2項後段
    亦有明定。
二、查本件受收容人於民國（下同）111年1月7日經暫予收容，
    嗣經本院以111度續收字第101號行政訴訟裁定裁定續  予收
    容後，自暫予收容間屆滿（即111年1月21日)時起，迄今尚
    未逾45日，此有暫予收容處分書及本院111年度續收字第101
    2號行政訴訟裁定足憑，是聲請人於該期間屆滿5日前聲請延
    長收容，揆諸上開規定，程序上自屬合法，先予敘明。
三、本件聲請意旨略以：受收容人受有強制出境處分，因無相關
    旅行證件，或其旅行證件仍待查核，不能依規定執行及有事
    實足認有行方不明、逃逸或不願自行出境之虞，於111年1月
    7日經內政部移民署暫予收容，嗣經本院以111年度續收字第
    101號行政訴訟裁定裁定續予收容，現該受收容人仍無相關
    旅行證件，或其旅行證件仍待查核，不能依規定執行，而受
    收容人未符合得不予收容之法定情形，亦不宜為收容之替代
    處分等語，並提出內政部移民署強制出境處分書影本、暫予
    收容處分書影本、筆錄影本、切結書及流程管控表為證。
四、經查：
（一）訊據受收容人就其受強制出境處分，並於111年1月7日經
      內政部移民署暫予收容，嗣經本院以111年度續收字第101
      號行政訴訟裁定裁定續予收容，受收容人現仍無相關旅行
      證件，或其旅行證件仍待查核，不能依規定執行，又受收
      容人未符合得不予收容之法定情形等情並不否認，且有聲
      請人所提出之內政部移民署強制出境處分書影本、暫予收
      容處分書影本、筆錄影本及流程管控表足資佐證，且有本
      院111年度續收字第101號行政訴訟裁定足憑，堪認屬實，
      又聲請人已當庭陳明本件不宜為其他收容替代處分，此亦
      為受收容人所不爭執，且有切結書在卷足憑，是應認聲請
      人就此所述，核屬可採。
（二）從而，本件受收容人之收容原因仍繼續存在，並無得不予
      收容之法定情形，且有延長收容之必要，揆諸前開規定及
      說明，本件聲請依法洵屬有據，應予准許。
五、據上論結，依行政訴訟法第237條之14第2項後段，裁定如主
    文。
中    華    民    國   111    年    3     月    3     日
                    行政訴訟庭  法  官  陳鴻清
上為正本係照原本作成。
如不服本裁定，應於裁定送達後5 日內向本院提出抗告狀（須按
他造人數附繕本）。
                                書記官  李玉秀
中    華    民    國   111    年    3     月    3     日